臺灣高等法院民事裁定  
111年度上字第240號
上  訴  人  黃鎮    




上列上訴人因與被上訴人鄭雅徽間請求不動產所有權返還登記事
件，對於中華民國111年11月9日本院111年度上字第240號判決，
提起上訴，本院裁定如下：
    主  文
本件上訴人之上訴利益即訴訟標的價額核定為新臺幣捌佰柒拾捌
萬玖仟柒佰肆拾元。
上訴人應於本裁定正本送達後七日內，補繳第三審裁判費新臺幣
壹拾叁萬貳仟零叁拾壹元，並補正委任律師或具律師資格之關係
人為訴訟代理人之委任狀。 
    理  由
一、按向第二審或第三審法院上訴，依民事訴訟法第77條之13及第77條之14規定，加徵裁判費十分之五，民事訴訟法第77條之16第1項前段有明文規定。再按訴訟標的之價額，由法院核定；核定訴訟標的之價額，以起訴時之交易價額為準；無交易價額者，以原告就訴訟標的所有之利益為準；以一訴主張數項標的者，其價額合併計算之。但所主張之數項標的互相競合或應為選擇者，其訴訟標的價額，應依其中價額最高者定之，民事訴訟法第第77條之1第1項、第2項、第77條之2第1項分別定有明文。又對於第二審判決上訴，上訴人應委任律師為訴訟代理人。但上訴人或其法定代理人具有律師資格者，不在此限。上訴人之配偶、三親等內之血親、二親等內之姻親，或上訴人為法人、中央或地方機關時，其所屬專任人員具有律師資格並經法院認為適當者，亦得為第三審訴訟代理人，民事訴訟法第466條之1第1項、第2項分別定有明文。另依民事訴訟法第481條準用同法第442條第2項規定，上訴不合程式或有其他不合法之情形而可以補正者，原審法院應定期間命其補正，如不於期間內補正，應以裁定駁回之。
二、本件被上訴人先位聲明擇一依民法第416條第1項第1款、第4
    19條第2項、第179條、第1023條、第259條第1款等規定，請
    求上訴人應將坐落於新北市○○區○○段000地號土地及其上同
    段2043建號建物即門牌號碼為新北市○○區○○路0段000○00號2
    樓房屋（下合稱系爭房地）返還並移轉所有權登記予被上訴
    人；備位聲明依民法第767條第1項中段規定，請求上訴人應
    將系爭房地之贈與登記予以塗銷。本件先、備位聲明之訴訟
    標的價額均同為系爭房地起訴時之交易價格即新臺幣（下同
    ）878萬9,740元（見外放估價報告書）。本院判決被上訴人
    先位聲明有理由，駁回上訴人之上訴，上訴人不服，全部提
    起上訴，則依前揭說明，本件第三審之上訴利益即訴訟標的
    價額核定為878萬9,740元，應徵第三審裁判費13萬2,031元
    。上訴人未據繳納，亦未委任律師或具律師資格之關係人為
    訴訟代理人，亦未提出上訴理由狀，茲命上訴人於收受本裁
    定正本之日起7日內補繳第三審裁判費，及補正律師或具律
    師資格關係人之委任狀，逾期不補正，即駁回上訴。
三、爰裁定如主文。

中　　華　　民　　國　　111 　年　　12　　月　　14　　日
                  民事第二庭
                        審判長法  官  陳容正 
                              法  官  邱  琦
                              法  官  紀文惠
正本係照原本作成。
核定訴訟標的價額部分，如不服裁定得於收受送達後10日內向本
院提出抗告狀，並繳納抗告費新臺幣1千元。
其餘部分不得抗告。
中　　華　　民　　國　　111 　年　　12　　月　　14　　日

　　　　　　　　　　　　　    書記官  李昱蓁